# 请教陈版关于分红冲减其他应收款现金流量

提问人：wx_5dd167782997 时间：2020-03-30 08:05:18
陈版 您好，关于分红冲减其他应收款现金流量列示问题和您请教
A公司为B公司的母公司，A公司在 17 年度以关联资金往来的名义划走B公司账面 1000 万资金，A公司挂账“其他应付款”，B公司挂账“其他应收款”，A公司流量表列示“收到的其他与经营活动有关的现金”，B公司流量表列示“支付的其他与经营活动有关的现金”， 19 年度通过股东会决议分配 1000 万，冲减挂账的其他应收应付。
个人观点:
现金流量A公司列示取得“投资收益所收到的现金”，B公司列示“分配股利、利润或偿付利息所支付的现金”,虽然实际未产生现金流，但是可以视同A公司先拿现金归还之前的往来款，然后B公司再用现金进行分配，不知这样理解是否正确？

回答人：chenyiwei
不建议模拟实际不存在的现金流。这笔交易在双方的现金流量表正表中均不反映，但可以在附注中作为“不涉及现金的重大投资或筹资活动”予以披露。